臺灣士林地方法院民事裁定
110年度司繼字第1949號
聲  請  人  凱基商業銀行股份有限公司


法定代理人  魏寶生  
代  理  人  陳靜盈  


關  係  人  鄭崇文律師
上列聲請人聲請選任被繼承人陳再鈞之遺產管理人事件，本院裁
定如下：
    主  文
選任鄭崇文律師（事務所設於新北市○○區○○路00號9樓之2）為被
繼承人陳再鈞（男，民國00年0月00日生，身分證統一編號：Z00
0000000號，生前籍設新北市○○區○○里000鄰○地○○00號，民國95
年8月9日死亡）之遺產管理人。
准對被繼承人陳再鈞之大陸地區以外繼承人為承認繼承之公示催
告。
被繼承人陳再鈞之大陸地區以外繼承人，應自前項公示催告最後
揭示法院公告處、資訊網路及其他適當處所之日起壹年貳月內承
認繼承。上述期限屆滿，無繼承人承認繼承時，被繼承人陳再鈞
之遺產，於清償債權並交付遺贈物後，如有賸餘即歸屬國庫。
聲請程序費用由被繼承人陳再鈞之遺產負擔。
    理  由
一、按先順序繼承人均拋棄其繼承權時，由次順序之繼承人繼承
    ，其次順序繼承人有無不明或第四順序之繼承人均拋棄其繼
    承權者，準用關於無人承認繼承之規定，民法第1176條第6
    項定有明文。次按繼承開始時，繼承人有無不明，而無親屬
    會議或親屬會議未於1個月內選定遺產管理人者，利害關係
    人得聲請法院選任遺產管理人，並由法院依公示催告程序，
    定6個月以上之期限，公告繼承人，命其於期限內承認繼承
    ，民法第1177條、第1178條亦有明文。
二、聲請意旨略以：被繼承人陳再鈞積欠聲請人本金新臺幣（下
    同）28,728元及其利息、相關費用迄未清償完畢，因被繼承
    人已於民國95年8月9日死亡，遺有不動產，而其繼承人均已
    拋棄繼承，其親屬會議亦未於1個月內選定遺產管理人，致
    聲請人對其遺產無法行使權利，爰依法聲請選任鄭崇文律師
    為被繼承人之遺產管理人等語，並提出債權憑證、土地登記
    第二類謄本、本院95年度繼字第1244、1245號案卷、股份有
    限公司變更登記表、關係人願任同意書、律師證書、律師證
    及身分證(均為影本)等件為證。
三、經查：
　㈠聲請人主張其為被繼承人之債權人，業據提出本院100年度司
    執字第36731號債權憑證、股份有限公司變更登記表為證，
    堪信為真。聲請人既為被繼承人之債權人，自屬法律上之利
    害關係人，其聲請選任被繼承人之遺產管理人，自屬有據。
    又被繼承人已死亡，其繼承人均已拋棄繼承或死亡之事實，
    亦據聲請人提出本院拋棄繼承案卷為證，並經本院職權調取
    全體繼承人之戶籍資料核閱無誤，有新北○○○○○○○○110年12
    月3日新北金戶字第1105936798號函在卷可佐。而被繼承人
    自95年8月9日死亡迄今已逾15年，顯逾民法第1177條所定1
    個月時間，其間既無親屬會議選定之遺產管理人向本院報明
    繼承開始及選定遺產管理人之事由，依通常情形，堪認聲請
    人主張無親屬會議或即使有親屬會議亦無選定遺產管理人之
    事實為真。
　㈡聲請人陳報關係人鄭崇文律師同意擔任本件遺產管理人，有
    陳報狀及同意書在卷可憑。本院審酌鄭崇文律師已同意擔任
    被繼承人之遺產管理人，且遺產管理人之職務繁瑣且涉及法
    律專業，如由不諳法令之人出任遺產管理人，恐難適任，因
    認選任鄭崇文律師為被繼承人之遺產管理人較為適宜，爰裁
    定如主文第1項所示，併依法為承認繼承之公示催告。
四、依家事事件法第127條第4項，裁定如主文。
五、如不服本裁定，應於裁定送達後10日內，以書狀向本院提出
    抗告狀，並繳納抗告費新臺幣1,000 元。
中　　華　　民　　國　　110 　年　　12　　月　　29　　日
                  
　　　　　　　　　家事庭司法事務官